【裁判字號】    98,交簡上,82
【裁判日期】    981231
【裁判案由】    公共危險
【裁判全文】
臺灣彰化地方法院刑事判決            98年度交簡上字第82號
上  訴  人
即  被  告  甲○○
上列上訴人因公共危險案件，不服本院九十八年度交簡字第一八
二六號中華民國九十八年十月二十八日第一審簡易判決（原聲請
簡易判決處刑案號：九十八年度速偵字第一三四七號），提起上
訴，本院管轄之第二審合議庭判決如下：
    主  文
上訴駁回。
    事實及理由
一、本案經本院審理結果，認第一審判決認事用法及量刑均無不
    當，應予維持，並引用第一審判決書記載之事實、證據及理
    由（如附件）。
二、本件上訴人即被告甲○○（以下簡稱被告）上訴意旨略以：
    被告於經警查獲時，並非拒絕配合作生理協調平衡檢測，是
    因酒精加上精神不佳，頭腦不清楚之情況下帶至醫院檢測，
    至今被告已失業近一年，懇請鈞院從輕量刑等語。
三、按道路交通安全規則第一百十四條第二款規定，汽車駕駛人
    飲酒後吐氣所含酒精成份（即濃度）超過每公升零點二五毫
    克以上者，不得駕車，即是基於酒精對人體中樞神經系統有
    麻醉作用，為維護安全駕駛，而為之禁止規定。又按刑法第
    一百八十五條之三所稱服用酒類或其他相類之物，不能安全
    駕駛動力交通工具之公共危險條款，則屬抽象危險犯之規定
    ，此種抽象危險犯係伴隨飲酒過量駕車之行為而當然成立。
    換言之，只需客觀上有此種行為出現，危險即視為存在，是
    否果真肇事，並不影響公共危險罪責之成立，然如確實因之
    駕車肇事，其刑責之明顯性，自更不待言。又參考德國、美
    國之認定標準，對於酒精濃度呼氣已達每公升零點五五毫克
    或血液濃度達百分之零點一一以上，肇事率為一般正常人之
    十倍，認為已達「不能安全駕駛」之標準；至於上揭數值以
    下之行為，如輔以其他客觀事實得作為「不能安全駕駛」之
    判斷，亦認為應依刑法第一百八十五條之三之規定移送，法
    務部八十八年五月十八日法八八檢字第００一六六九號函亦
    採斯旨。而本件被告經測試酒精濃度結果，其血液中酒精濃
    度達402MG/DL，換算呼氣中酒精濃度為每公升二點０一毫克
    ，此有彰化縣警察局道路交通事故當事人酒精測定紀錄表一
    份在卷可稽，且被告酒後駕車行經彰化縣彰化市○○路一一
    一號前時，自後追撞前方由被害人黃露儀所駕駛之自用小客
    車，此有被害人黃露儀警詢之證述、道路交通事故調查報告
    表（一）（二）、道路交通事故現場圖及照片九幀在卷可稽
    ，足認被告顯有酒後注意力減退，操控能力顯著降低致不能
    安全駕駛之情形，是以被告服用酒類不能安全駕駛動力交通
    工具而駕駛之犯行事證已臻明確，洵堪認定。
四、本件原審認被告所犯刑法第一百八十五條之三服用酒類不能
    安全駕駛動力交通工具而駕駛之事證已臻明確，又被告曾於
    九十六年十二月間因酒醉駕車公共危險案件，經臺灣桃園地
    方法院以九十七年度壢交簡字第一二五號判處拘役三十日確
    定，此有臺灣高等法院被告前案紀錄表一份在卷可稽，是以
    被告對服用酒類不能安全駕駛動力交通工具時不得駕車之規
    定當知之甚詳，且被告亦自承其之前曾因酒後駕駛自小客車
    遭吊銷駕照（依證號查詢汽車駕駛人顯示自九十七年十一月
    十七日至一百年十一月十六日吊扣駕照），其竟仍向友人借
    用自小客車駕駛，原審審酌其竟仍恣意飲酒，並於酒後呼氣
    中酒精濃度高達每公升二點０一毫克之狀況下，駕車行駛於
    道路上，造成自己及他人生命、身體、財產極大之危險，自
    不宜輕判，據以論罪科刑，判處被告有期徒刑五月，並諭知
    易科罰金之折算標準，核無違誤或不當，是以上訴人指摘原
    判決量刑過重，請求撤銷原判決，難認有理由，應予駁回其
    上訴。
據上論斷，應依刑事訴訟法第四百五十五條之一第一項、第三項
、第三百七十三條、第三百六十八條，判決如主文。
本案經檢察官陳建佑到庭執行職務。
中    華    民    國    98    年    12    月    31    日
                        臺灣彰化地方法院刑事第二庭
                                審判長法官  石馨文
                                法      官  羅永安
                                法      官  江彥儀
以上正本證明與原本無異。
本件不得上訴。
中    華    民    國    98    年    12    月    31    日
                                書  記  官  洪年慶

司法院資訊處製作；財團法人民間司法改革基金會備份。
